臺灣宜蘭地方法院刑事判決
公　訴　人　臺灣宜蘭地方法院檢察署檢察官
被　　　告　甲○○
上列被告因違反毒品危害防制條例案件，經檢察官提起公訴（96
年度毒偵字第5號），本院判決如下：
    主  文
甲○○施用第二級毒品，累犯，處有期徒刑柒月。
    事  實
一、甲○○前於民國87年間因施用毒品案件，經觀察、勒戒，認
    無繼續施用毒品之傾向，獲臺灣宜蘭地方法院檢察署87年偵
    字第1358號不起訴處分確定；復於88年間因施用毒品，經觀
    察、勒戒，認有繼續施用毒品之傾向，經臺灣宜蘭地方法院
    檢察署起訴並聲請強制戒治，由本院以88年度宜簡字第92號
    判決判處有期徒刑6 月確定；再因施用毒品，經起訴並聲請
    強制戒治，於90年2 月19日強制戒治執行完畢，並經本院以
    89年易字第562號判決判處有期徒刑7月確定；又於92年間再
    犯施用毒品案件，經本院92年度易字第285 號判決判處有期
    徒刑6月確定，甫於93年10月3日縮刑期滿執行完畢，猶不知
    悔改，於95年11月19日下午4時許（起訴書誤載為上午7時10
    分）往前回溯5 日內（起訴書誤載為96小時內）之某時（不
    含為警查獲至採尿其間），在不詳處所，施用甲基安非他命
    （起訴書誤載為安非他命）1 次，嗣警查獲，採其尿液送驗
    始悉上情。
二、案經宜蘭縣警察局羅東分局報請臺灣宜蘭地方法院檢察署檢
    察官偵查起訴。
    理  由
一、訊據被告甲○○矢口否認有何施用甲基安非他命之犯行，其
    初於警詢時辯稱：自92年出獄後即未曾施用毒品云云；復於
    本院準備程序中改口稱：係楊姓友人在車上以玻璃球燒烤安
    非他命，因車窗緊閉所以不慎吸入云云，其供陳前後不一，
    復未能舉證證明楊姓友人之存在，所述與事實是否相符顯有
    疑義。又被告經採尿送驗後，驗得其甲基安非他命濃度達10
    458ng/ml、安非他命濃度達1506 ng/ml，均高出最低閾質50
    0ng/ml及200ng/ml甚多，此有慈濟大學濫用藥物檢驗中心檢
    驗總表、應受尿液檢驗人尿液檢體採集送驗紀錄表各1 紙在
    卷可考，倘非有心吸食，並長時間緊鄰吸食者共處於狹小、
    密閉之空間，當無可能檢驗出如此高之甲基安非他命及安非
    他命濃度，是被告所辯不足採信。又甲基安非他命存於人體
    內之時間，固因吸食或施用量之多寡、個人體質、年齡之不
    同而有差異，惟一般而言，最長不超過5 日，有行政院衛生
    署管制藥品管理局92年7 月23日管檢字第0920005609號函在
    卷可參，是被告於為警查獲採尿時往前回溯5 日內之某時，
    應有施用甲基安非他命之犯行，本件事證明確，應依法論科
    。
二、被告前於90年2月19 日強制戒治執行完畢，其本件施用毒品
    之犯行雖距前次強制戒治執行完畢釋放後已逾5 年，然其於
    92年間因施用第二級毒品，經依法追訴處罰，是縱其於本案
    施用毒品之犯罪時間距離先前強制戒治執行完畢釋放已逾 5
    年，仍不合於毒品危害防制條例第20條第3 項所稱「五年後
    再犯」之規定，且因被告於5 年內屢次再犯，顯見其再犯率
    甚高，應逕依毒品危害防制條例第10條之規定處罰，始符立
    法本意，是核被告所為，係犯毒品危害防制條例第10 條第2
    項之施用第二級毒品罪。其因施用而持有第二級毒品，持有
    之低度行為應為施用之高度行為所吸收，不另論罪。其前因
    施用毒品案件，經本院92年度易字第285 號判決判處有期徒
    刑6月確定，甫於93年10月3日縮刑期滿執行完畢，有臺灣高
    等法院被告前案紀錄表在卷可考，其受有期徒刑執行完畢，
    5 年以內故意再犯本件有期徒刑以上之罪，為累犯，應依法
    加重其刑。爰審酌被告前即曾因施用毒品經觀察、勒戒、強
    制戒治及刑之宣告，已詳如上述，再犯本件，顯無戒除毒癮
    之決心，自制能力不足，且犯後矢口否認犯行，態度不佳，
    益徵其無悔改之意，惟念被告施用毒品之犯行，係屬對其自
    身健康之戕害行為，對社會所造成之損害亦非直接，施用之
    次數有限，及高職畢業之智識程度等情狀，量處如主文所示
    之刑。
據上論斷，應依刑事訴訟法第299條第1 項前段，毒品危害防制條
例第10條第2項，刑法第11條前段、第47條第1項，判決如主文。
本案經檢察官吳廣莉到庭執行職務。
中　　華　　民　　國　　96　　年　 　4　 　月　　11 　 日
                  刑事第二庭審判長法  官  黃永勝
                                  法  官  陳嘉年
                                  法  官  楊坤樵
以上正本證明與原本無異。
如不服本判決應於收受本判決後10日內向本院提出上訴書狀，其
未敘述上訴理由者，並得於提起上訴後10日內向本院補提理由書
狀(均須按他造當事人之人數附繕本)「切勿逕送上級法院」。
                                  書記官  謝佩欣
中　　華　　民　　國　　96　　年　　4 　　月　　12　　日
附錄本案論罪科刑法條全文：
毒品危害防制條例第10條第2項
施用第二級毒品者，處三年以下有期徒刑。
